

VÕ KIM LONG

Vị trí ứng tuyển: NHÂN VIÊN KINH DOANH

Mục tiêu ngắn hạn: tích luỹ kinh nghiệm trong công việc. Trao dồi bản thân, học hỏi các kĩ năng cần thiết.

Mục tiêu dài hạn: Mang đến các giá trị tốt nhất cho khách hàng cũng như mang thức ăn Cargill đến với nhiều hộ chăn nuôi hơn.

THÔNG TIN CÁ NHÂN

vk.long1693@gmail.com

0962701023

Xã Thạnh Hoà, huyện Phụng Hiệp, tỉnh Hậu Giang.

HOC VẤN

ĐẠI HỌC CẦN THƠ

D Ư Ợ С Т Н Ú Y 2013 - 2017

Tốt nghiệp loại: Khá.

CÁC KỸ NĂNG

KỸ NĂNG CƠ BẢN: Kỹ năng chuyên môn:

- Có hiểu biết cơ bản về các loại thức ăn heo trên thị trường.
- Nhận biết và điều trị các
 bệnh trong quá trình chăn nuôi.
- Nắm được quitrình nuôi dưỡng và chăm sóc trên heo, gà, vit..
- Bố trí, sắp xếp công việc khoa học.
- Luôn tìm hiểu và đưa ra hướng giải quyết mới, nhanh và hiệu quả cho công việc.

Kĩ năng mềm:

- Có khả năng làm việc nhóm, giao tiếp cũng như kết nối với mọi người tốt.
- Có khả năng ngoại giao, nắm bắt tâm lý khách hàng.
- Có thể lên kế hoạch làm việc, bố trí thời gian hợp lý.

Ngoại ngữ:

Anh văn giao tiếp căn bản.

Tin học văn phòng:

Có thể sử dụng thành thạo Word, Excel, Power point.

KINH NGHIỆM LÀM VIỆC

CÔNG TY CỔ PHẦN CHĂN NUÔI C.P. VIỆT NAM.

Quản lý, chăm sóc và thu thập số liệu về các chỉ tiêu dinh dưỡng, năng suất trên gà Ross 308, vịt thịt và vịt đẻ giống cổ cò tại trại thí nghiệm Tiền Giang.

Năm 2019

Thực tập sinh tại trại nghiên cứu và phát triển thức ăn công ty cổ phần chăn nuôi C.P. Thái Lan tại tỉnh Chonburi, Thái Lan. Công việc cụ thể:

- Phối giống, nuôi dưỡng nái mang thai.
- .- Bố trí thí ng hiệm trên đàn nái đẻ và heo con theo mẹ.
- Chăm sóc nái trước trong và sau sinh.
- Ghinhận và kiểm tra, điều chỉnh các chỉ số về điểm thể trạng, P2..trên nái.

Năm 2020

Nuôi heo thí nghiệm (từ 3 tuần tuổi đến 9 tuần tuổi) tại trại thí nghiêm Bình Phước.

2021-2022

Nuôi heo thí nghiệm (từ 3 tuần tuổi đến 9 tuần tuổi) tại trại thí nghiệm Tiền Giang.

CHỨNG CHỈ

2017

Bằng anh văn A2 chuẩn Châu Âu.

DANH HIỆU VÀ GIẢI THƯỞNG

2016-2017

Sinh viên có thành tích xuất sắc trong phong trào thể dục thể thao Trường đại học Cần Thơ.

SỞ THÍCH

- Đọc sách về tiểu sử doanh nhân. Tập luyện thể dục thể thao.
- Xem các chương trình như "Bạn nhà chăn nuôi" của Vem edim .
- Học ngoại ngữ và tìm hiểu về kiến thức chuyên môn.
- Khám phá các nền văn hoá, đất nước con người trên thế giới.
 © topcv.vn